臺灣臺中地方法院刑事判決
110年度交訴字第242號
公  訴  人  臺灣臺中地方檢察署檢察官
被      告  歐錦城



上列被告因肇事逃逸罪等案件，經檢察官提起公訴（110年度偵
字第4586、10435、10775、11466、12061、23487號），本院判
決如下：
    主    文
丁○○犯如附表所示之罪，各處如附表所示之刑。所處不得易科罰
金之有期徒刑部分，應執行有期徒刑貳年拾月，所處得易科罰金
之有期徒刑部分，應執行有期徒刑陸月，如易科罰金，以新臺幣
壹仟元折算壹日。
    犯罪事實
一、丁○○分為下列行為：
(一)於民國109年11月5日18時55分許，因頭痛、頭暈，自行電召
    救護車協助就醫，嗣於同日19時20分許，在臺中市政府消防
    局救護車載送丁○○抵達臺中市○區○○路0段000號前時，丁○○
    竟意圖性騷擾，利用救護車上之消防隊隊員A女（姓名、年
    籍資料均詳卷）為其解開擔架床上之固定帶之機會，乘A女不
    及抗拒之際，伸手往A女之臂部拍打1下，以此方式對A女為
    性騷擾之行為。嗣經A女報警處理，始查獲上情。
(二)於110年2月2日21時23分前某時，在臺中市○區○○路0段00號
    不詳之小吃攤，飲用蒜頭酒11杯後，其吐氣所含酒精濃度已
    達每公升0.25毫克以上，竟不顧大眾行車之公共安全，基於
    酒後駕駛動力交通工具之犯意，騎乘車牌號碼000-0000號之
    普通重型機車上路，途中沿臺中市東區練武路293巷由福仁
    街往自由路方向行駛，於同日21時23分許，行經練武路293
    巷61之2號前時，本應注意車前狀況，隨時採取必要之安全
    措施，且依當時情形，並無不能注意之情事，竟疏於注意，
    逕自撞擊丙○○、李靜如乘坐停放在練武路293巷61之2號前，
    車牌號碼000-000號之普通重型機車前車頭（引擎未發動）
    ，致丙○○因而受有右側足部壓砸傷（疑似右側足部骨折）之
    傷害。詎丁○○於前開交通事故發生後，未報警或留待現場等
    候警方抵達處理，亦未採取必要之救護措施，且恐酒駕行為
    遭警查獲，竟基於肇事逃逸之犯意，逕自騎車離開現場，然
    因不勝酒力，騎乘至臺中市○區○○路0段000號前自摔倒地。
    警員獲報後循線在該處查獲丁○○，因丁○○表示身體不適，經
    警送至臺中市○區○○街000號澄清醫院平等院區急診室就醫，
    於同日22時19分許在醫院對之施以吐氣酒精濃度測試，測得
    其吐氣中所含酒精濃度達每公升1.36毫克，始查悉上情。
(三)於110年3月12日0時至同年月13日2時48分前某時，在臺中市
    ○○區○○路000號之7-ELEVEN歐風門市店內，飲用大鵰人參藥
    酒3罐後，其吐氣所含酒精濃度已達每公升0.25毫克以上，
    竟不顧大眾行車之公共安全，基於酒後駕駛動力交通工具之
    犯意，騎乘車牌號碼000-0000號之普通重型機車上路，嗣於
    同年月13日2時48分許，行經臺中市西屯區臺灣大道3段與惠
    來路口時，因行車不穩為警攔查，發現其全身酒味，經對之
    施以呼氣式酒精濃度測試，測得其吐氣所含酒精濃度為每公
    升1.07毫克，始悉上情。
(四)於110年3月22日12時起，在臺中市○區○○路0段000號之7全家
    便利商店台中鑫華店店內，飲用大鵰人參藥酒3罐後，其吐
    氣所含酒精濃度已達每公升0.25毫克以上，竟不顧大眾行車
    之公共安全，基於酒後駕駛動力交通工具之犯意，於同日15
    時許，走出店外發動車牌號碼000-0000號之普通重型機車之
    引擎，向後移動機車欲騎車返回住處，適警接獲報案前往上
    開地點，發現丁○○全身酒味，經對之施以呼氣式酒精濃度測
    試，測得其吐氣所含酒精濃度為每公升1.25毫克，始悉上情
    。
(五)於110年3月24日18時許，在臺中市○區○○街000○0號之全家便
    利商店台中金站二店店內，飲用大鵰人參藥酒3罐後，雖經
    休息，然其吐氣所含酒精濃度仍達每公升0.25毫克以上，竟
    不顧大眾行車之公共安全，基於酒後駕駛動力交通工具之犯
    意，於同年月25日7時17分前某時，騎乘車牌號碼000-0000
    號之普通重型機車由臺中市西屯區中清路往大里方向行駛，
    並於同年月25日7時17分行經中清路與健行路路口時，因行
    車不穩為警攔查，發現其全身酒味，經對其施以呼氣式酒精
    濃度測試，測得其吐氣所含酒精濃度為每公升0.69毫克，始
    悉上情。
(六)丁○○自109年11月21日起，向經營翔賀機車租賃行之甲○○租
    用車牌號碼000-0000號之普通重型機車，雙方約定租期至11
    0年3月20日止，每日租金新臺幣（下同）100元。詎丁○○僅
    繳交1個月租金後，即未再依約給付租金，且明知於租賃期
    滿後，自己已無持有上開機車之法律上原因，竟自110年3月
    21日0時起，意圖為自己不法之所有，基於侵占之犯意，將
    上開機車侵占入己，拒不返還甲○○。嗣甲○○於同年月28日18
    時43分許，至臺中市政府警察局第二分局永興派出所報案，
    丁○○則於110年3月29日23時許，在臺中市○區○○路000號前酒
    醉鬧事，經警到場處理，當場扣得上開機車1部及機車鑰匙1
    把（業已發還甲○○）。
二、案經A女、丙○○、甲○○訴由臺中市政府警察局第三分局報請
    ，暨臺中市政府警察局第一、二、六分局報請臺灣臺中地方
    檢察署檢察官偵查起訴。
    理    由
一、程序部分：
(一)現行性騷擾防治法並未規範行政機關、司法機關及軍法機關
    所製作必須公示之文書，不得揭露足資辨別被害人身分之資
    訊，法院於受理性騷擾防治法第25條第1項之乘人不備性騷
    擾罪刑事案件，所製作之裁判書，若未隱匿被害人身分之資
    訊，並未違法。惟本院為達保護告訴人A女之隱私及名譽，
    避免告訴人A女受到二度傷害之目的，爰不予揭露足以識別
    告訴人A女身分之資訊，先予敘明。
(二)證據能力部分：
　　本案下列所引用被告丁○○以外之人於審判外之陳述，並無符
    合刑事訴訟法第159條之1第1項規定之情形，且公訴人及被
    告於本院依法調查上開證據之過程中，已明瞭其內容，足以
    判斷有無刑事訴訟法第159條第1項不得作為證據之情事，而
    皆未聲明異議，被告於本院行準備程序時則明示同意有證據
    能力（見本院卷第152至157頁），本院審酌上開陳述作成時
    之情況，並無違法取證之瑕疵，認以之作為證據為適當，揆
    諸刑事訴訟法第159條之5之規定及最高法院104年度第3次刑
    事庭會議決議之意旨，應具有證據能力。另卷附之非供述證
    據部分，均不涉及人為之意志判斷，與傳聞法則所欲防止證
    人記憶、認知、誠信之誤差明顯有別，核與刑事訴訟法第15
    9條第1項之要件不符。上開證據既無違法取得之情形，且經
    本院依法踐行調查證據程序，自應具有證據能力，合先敘明
    。
二、認定犯罪事實所憑之證據及理由：
(一)上開犯罪事實一(二)、(三)、(五)部分之犯罪事實，經被告
    於警詢、偵查、本院準備程序及審理時坦認（見偵10435號
    卷第89至93頁、第145至146頁，偵11466號卷第91至95頁、
    第149至150頁、第183至186頁，本院卷第152至153頁、第19
    7至199頁），核與告訴人丙○○、證人李靜如於警詢中之指、
    證述相符（見偵10775號卷第91至101頁），並有臺中市政府
    警察局第三分局合作派出所警員彭文君110年2月18日偵辦刑
    案職務報告書、丁○○110年2月2日酒精濃度測定紀錄表(1.36
    mg/L)、丙○○中國醫藥大學附設醫院診斷證明書(右側足部壓
    砸傷、疑似右側足部骨折)、臺中市東區練武路293巷監視錄
    影畫面擷圖、丙○○、李靜如提出肇事機車(NBP-1819號)照片
    、臺中市政府警察局第GU0000000、GU0000000號舉發違反道
    路交通管理事件通知單、執行交通違規移置保管車輛通知單
    、道路交通事故現場圖、道路交通事故調查報告表㈠、㈡、臺
    中市東區練武路293巷事故現場及車損照片、臺中市政府警
    察局第六分局市政派出所警員鍾玉庭、賴柏穎110年3月13日
    職務報告書、丁○○110年3月13日酒精濃度測定紀錄單(1.07m
    g/L)、財團法人工業技術研究院呼氣酒精測試器檢定合格證
    書、臺中市政府警察局第GU0000000號舉發違反道路交通管
    理事件通知單、執行交通違規移置保管車輛通知單、臺中市
    政府警察局第二分局永興派出所警員陳柏銘110年3月25日偵
    辦刑案職務報告書、丁○○110年3月25日酒精濃度測定紀錄單
    (0.69mg/L)、臺中市政府警察局第GU0000000號舉發違反道
    路交通管理事件通知單、執行交通違規移置保管車輛收據、
    車牌號碼000-0000號重型機車車輛詳細資料報表(車主：翔
    賀機車租賃行)、丁○○證號查詢機車駕駛人資料等在卷可參
    （見偵10775號卷第81至82頁、第103頁、第107至121頁、第
    129至149頁，偵10435號卷第87頁、第95至99頁，偵11466號
    卷第89頁、第97至99頁、第107至109頁），足認被告此部分
    之任意性自白與事實相符，堪予採信。而按汽車行駛時，駕
    駛人應注意車前狀況及兩車並行之間隔，並隨時採取必要之
    安全措施，道路交通安全規則第94條第3項定有明文。被告
    既曾考領普通重型機車之駕駛執照，有上開丁○○證號查詢機
    車駕駛人資料可參，自無不知之理。而依本案交通事故發生
    時天候晴、雖屬夜間但有照明、柏油地面乾燥、無缺陷亦無
    障礙物，視距亦屬良好，有前開道路交通事故調查報告表㈠
    可佐，並無不能注意之情事，然被告疏未注意，於酒後行車
    時，未注意車前狀況，因而撞擊告訴人丙○○乘坐之普通重型
    機車，被告對於本案事故發生自有應注意、能注意而未注意
    之過失，並因而造成告訴人丙○○受有上開傷害之結果，2者
    間具有相當因果關係甚明。
(二)訊據被告固坦承有於犯罪事實一(一)所載時間、地點拍打告
    訴人A女之臀部；有於犯罪事實一(四)所載時間、地點飲用
    酒類後，發動機車之引擎欲騎車返回住處，嗣經警對之施以
    呼氣式酒精濃度測試，測得其吐氣所含酒精濃度為每公升1.
    25毫克；有於犯罪事實一(六)向甲○○租用機車，期滿未歸還
    等事實，惟否認有何性騷擾、酒後駕車之公共危險及侵占之
    犯行，辯稱：犯罪事實一(一)部分，是因為告訴人A女說要
    將伊丟在路邊，就順手拍告訴人A女一下，要她不要這樣，
    沒有性騷擾意圖；犯罪事實一(四)部分，伊只有發動機車引
    擎，沒有騎動，看見警察到後，就熄火了；犯罪事實一(六)
    部分，是因為伊花了1000多元修機車，告訴人甲○○不還錢，
    伊不高興，所以才擺爛不還云云。經查：
　1.就犯罪事實一(一)部分：
　(1).被告於109年11月5日18時55分許，因頭痛、頭暈，自行電
      召救護車協助就醫，嗣於同日19時20分許，在臺中市政府
      消防局救護車載送丁○○抵達臺中市○區○○路0段000號前時
      ，丁○○於救護車上之消防隊隊員即告訴人A女為其解開擔
      架床上之固定帶時，伸手往告訴人A女之臂部拍打1下之事
      實，為被告於偵查、本院準備程序及審理時坦認（見偵11
      466號卷第185至186頁，本院卷第152頁、第197至199頁）
      ，核與告訴人A女於警詢、偵查中之指述相符（見偵4586
      號卷第85至89頁、第163至164頁），並有A女指認丁○○犯
      罪嫌疑人紀錄表、救護車監視錄影畫面擷圖、臺中市政府
      警察局太平分局新平派出所受理各類案件紀錄表、受理刑
      事案件報案三聯單、A女性騷擾事件申訴書等在卷可參（
      見偵4586號卷第91至104頁），此部分事實，堪以認定。
　(2).告訴人A女於警詢時指稱：109年11月5日18時55分許接獲
      報案，說臺中市○區○○路0段000號超商前有路倒，救護車
      到場後該男子自行走出超商門口，告知他就是報案路倒本
      人，聲稱頭痛、頭暈，要求將他送往臺中醫院救護，我們
      表示只能送往長安醫院或803醫院，報案人同意送往803醫
      院，後來在車上抱怨不能配合送往指定醫院，怕救護車會
      將他隨意棄置路邊，後來說不去803醫院了，要求載他回
      家，我們表示救護車只能救護用，只能將他載回事發地，
      到達後，在救護車上幫他解開擔架床的固定帶時，他趁我
      不注意伸手拍打我臀部，拍打時發出很大聲響。警方提供
      之照片，編號4（即被告）就是性騷擾我的人等語（見偵4
      586號卷第85至89頁）。告訴人A女已就遭被告拍打臀部為
      性騷擾行為之過程指述明確，且有前揭救護車監視錄影畫
      面擷圖可參。被告既係利用告訴人A女為其解開擔架床上
      之固定帶之機會，乘告訴人A女不及抗拒之際，伸手往告訴
      人A女之臂部拍打1下，所為實屬偷襲式、短暫性且與性具
      有緊密關係之舉動，而具有調戲之含意，並足以損害告訴
      人A女之人格尊嚴，使告訴人A女感受冒犯，堪認被告主觀
      上具有性騷擾之意圖甚明。至被告若係對告訴人A女執行
      救護職務之態度或方式有所不滿，其大可出言反應，或事
      後循相關申訴途徑為之即可，實無出手拍打告訴人A女臂
      部之必要，被告前開所辯，顯係卸責之詞，無可為採。
　2.就犯罪事實一(四)部分：
　(1).被告於110年3月22日12時起，在臺中市○區○○路0段000號
      之7全家便利商店台中鑫華店店內，飲用大鵰人參藥酒3罐
      後，於同日15時許，走出店外發動車牌號碼000-0000號之
      普通重型機車之引擎，欲騎車返回住處時，適警接獲報案
      前往上開地點，對被告施以呼氣式酒精濃度測試，測得其
      吐氣所含酒精濃度為每公升1.25毫克之事實，經被告於警
      詢、偵查、本院準備程序及審理時坦認（見偵12061號卷
      第93至99頁、第163至164頁，偵11466號卷第184頁，本院
      卷第152至153頁、第197至200頁），並有臺中市政府警察
      局第一分局大城分駐所警員白盛哲110年3月22日職務報告
      、丁○○110年3月22日酒精濃度測定紀錄單(1.25mg/L)、財
      團法人工業技術研究院呼氣酒精測試器檢定合格證書、臺
      中市政府警察局第GU0000000號舉發違反道路交通管理事
      件通知單、執行交通違規移置保管車輛收據、查獲現場(
      全家超商台中鑫華店外)及酒測照片、臺中市政府警察局
      第一分局大誠分駐所110年3月22日110報案紀錄單等在卷
      可參（見偵12061號卷第91頁、第101至103頁、第111至11
      9頁），此部分事實，足可認定。
　(2).而按刑法第185條之3所謂之酒醉不能安全駕駛罪，所保護
      之法益，乃維護道路交通之安全與順暢運作，藉由抽象危
      險犯之構成要件，以刑罰制裁力量嚇阻酒後駕車之行為，
      進而確保參與道路交通往來人車之安全。其條文中所謂「
      駕駛」行為，係指行為人有移動交通工具之意思，並在其
      控制或操控下而移動動力交通工具（最高法院107年度台
      上字第4254號判決意旨參照）。參之被告於本院審理時所
      稱：每部機車都是停放在馬路旁面向全家，如果要騎動的
      話，要先後退才能前進，每部機車都是這樣，我的機車也
      是夾在2部機車中間等語（見本院卷第200頁），可知被告
      原先係將所使用之機車停放於2部機車中間，然對照警員
      密錄器之影像翻拍照片，只見被告當時乘坐於所使用之機
      車上，該機車並未緊鄰道路停靠，亦無夾在2部機車中間
      之情形（見偵12061號卷第117頁），足認被告當下確已往
      後移動所使用之機車無誤。被告既已發動引擎，並使上開
      機車在其控制或操控下移動，依上開說明，自屬駕駛行為
      無誤，且已對其他用路人可能產生危害或威脅，即該當刑
      法第185條之3第1項之要件。其辯稱無駕駛行為云云，並
      非可採。　　
　3.就犯罪事實一(六)部分：
　(1).被告自109年11月21日起，向經營翔賀機車租賃行之告訴
      人甲○○租用車牌號碼000-0000號之普通重型機車，雙方約
      定租期至110年3月20日止，每日租金100元，被告僅繳交1
      個月租金後，即未再依約給付租金，於110年3月20日租賃
      期滿後，亦未立即將機車返還告訴人甲○○，嗣員警於110
      年3月29日23時許，在臺中市○區○○路000號前扣得上開機
      車1部及機車鑰匙1把等事實，經被告於警詢、本院準備程
      序及審理時坦承（見偵23487號卷第95至97頁，本院卷第1
      52至153頁、第197至199頁），核與告訴人甲○○於警詢時
      之指述相符（見偵23487號卷第93至94頁），並有臺中市
      政府警察局第二分局扣押筆錄及扣押物品目錄表(丁○○，1
      10年3月29日，臺中市○區○○路000號前)、丁○○與翔賀機車
      租賃行簽立車牌號碼000-0000號機車租賃契約在卷可參（
      見偵23487號卷第99至105頁、第113至115頁）；又告訴人
      甲○○於110年3月28日18時43分許，至臺中市政府警察局第
      二分局永興派出所報案，稱車牌號碼000-0000號之普通重
      型機車遭侵占，被告則於110年3月29日23時許，在臺中市
      ○區○○路000號前酒醉鬧事，經警到場處理等情，則有臺中
      市政府警察局第三分局立德派出所警員楊承豪110年5月4
      日職務報告書、失車(車牌號碼000-0000號機車)-案件基
      本資料詳細畫面報表等附卷可佐（見偵23487號卷第91頁
      、第119至121頁），此部分事實，均堪認定。
　(2).被告於本院審理時雖以前詞置辯，然其於警詢時未曾表示
      有因機車故障而代為支付修理機車費用，並與告訴人甲○○
      鬧得不愉快之情事，其上開所辯，是否屬實，即有可疑。
      再被告於警詢時係供稱：我只繳了1個月的租金，之後沒
      有錢可以繳租金，但因為需要機車代步，所以繼續騎該機
      車，因為手機掉了，所以沒有收到告訴人甲○○返還機車之
      通知，因為擺爛所以未積極跟告訴人甲○○聯絡等語（見偵
      12487號卷第95至97頁）。參之被告於租賃契約上所留之
      地址雖為戶籍地，然非實際居住之處所，又其使用之行動
      電話若真係遺失而未補辦，如被告未積極與告訴人甲○○聯
      絡繳付租金或返車事宜，告訴人甲○○一時之間要覓得被告
      ，恐非易事。另以被告於租期內即未依約繳付租金，期滿
      後未即刻歸還機車而仍占有使用，復對於返還機車之事均
      消極對待之情形觀之，其於警詢時所述，方應為真實可信
      ，並可見被告於機車租期屆滿後，即有不歸還上開機車，
      並將之據為己有之主觀犯意甚明。被告辯稱無不法所有之
      意圖，當係卸責之詞，無以為採。
(三)綜上所述，本件事證明確，被告犯行均堪認定，皆應依法論
    科。　　　
三、論罪科刑：
(一)被告行為後，刑法第185條之4之規定業於110年5月28日經修
    正公布，於同年月30日起生效施行。修正前刑法第185條之4
    規定：「駕駛動力交通工具肇事，致人死傷而逃逸者，處1
    年以上7年以下有期徒刑。」，修正後則規定：「駕駛動力
    交通工具發生交通事故，致人傷害而逃逸者，處6月以上5年
    以下有期徒刑；致人於死或重傷而逃逸者，處1年以上7年以
    下有期徒刑。犯前項之罪，駕駛人於發生交通事故於死傷係
    無過失者，減輕或免除其刑。」。修正後第185條之4第1項
    之規定，將原規定之「肇事」之修正為「發生交通事故」，
    並依過失責任之有無分別適用修正後第1項、第2項之規定，
    另就「肇事致人死傷而逃逸」部分，則修正為「致人傷害而
    逃逸」及「致人於死或重傷而逃逸者」，依駕駛人對法益侵
    害之程度，訂定不同之刑度處罰。本件被告所為，於修正前
    、後均構成犯罪，又其騎乘普通重型機車，因過失而與告訴
    人丙○○所乘坐之普通重型機車發生碰撞，肇致本件交通事故
    ，使告訴人丙○○因此受有右側足部壓砸傷（疑似右側足部骨
    折）之傷害後而逃逸之行為，應該當於修正後第185條之4第
    1項前段之駕駛動力交通工具發生交通事故，致人傷害而逃
    逸罪。是經比較新舊法，以修正後之刑法第185條之4第1項
    之規定較有利於被告，依刑法第2條第1項但書規定，本案應
    適用修正後刑法第185條之4第1項之規定論處。
(二)按性騷擾防治法第25條第1項所處罰之性騷擾罪，指性侵害
    犯罪以外，基於同法第2條第1、2款所列之性騷擾意圖，以
    乘被害人不及抗拒之違反意願方法，對其為與性或性別有關
    之親吻、擁抱或觸摸臀部、胸部或其他身體隱私處之行為。
    考其犯罪之目的，意在騷擾觸摸之對象，不以性慾之滿足為
    必要；究其侵害之法益，尚未達於妨害性意思之自由，而僅
    破壞被害人所享有關於性、性別等，與性有關之寧靜、不受
    干擾之平和狀態；觀其犯罪之手段，則係於被害人不及抗拒
    之際，出其不意乘隙為短暫之觸摸。行為人基於滿足性慾之
    目的，對被害人所為之侵害行為，苟於客觀上不足認係為發
    洩情慾，或尚未至妨害被害人性意思自由，刑法上雖無處罰
    猥褻性侵害犯罪未遂之明文，然其對被害人有關性之平和狀
    態，不能謂無干擾，得論以性騷擾罪（最高法院100年度台
    上字第4745號刑事判決意旨參照）。又按刑法第185條之3所
    謂「動力交通工具」，係指交通工具之推動係以電力或引擎
    動力等作用者而言，其所產生之動能，通常大於以人力或其
    他動物力之交通工具，若發生碰撞，容易造成極大之破壞，
    故立法者以法律規定於人體內酒精濃度達一定數值時，不得
    駕駛動力交通工具，以維護大眾安全。再道路交通管理處罰
    條例第86條第1項固規定：汽車駕駛人酒醉駕車，因而致人
    受傷或死亡，依法應負刑事責任者，加重其刑至二分之一，
    倘若行為人因酒後駕車致人受傷之過失傷害犯行，適用上揭
    道路交通管理處罰條例之加重結果，已經使該酒後駕車過失
    傷害成為一獨立之罪名（最高法院99年度台非字第198號判
    決意旨參照）。然刑法第185條之3第1項第1款已經規定「駕
    駛動力交通工具而有下列情形之一者，處2年以下有期徒刑
    ，得併科20萬元以下罰金：吐氣所含酒精濃度達每公升0.2
    5毫克或血液中酒精濃度達百分之0.05以上」；倘若行為人
    酒後駕車，有酒測值每公升0.25毫克或其他不能安全駕駛之
    情形，符合上揭構成要件，已就其「酒醉駕車」之行為依上
    開規定單獨處罰時，倘再認其「酒醉駕車」之行為符合道路
    交通管理處罰條例第86條第1項之規定，應依該條項之規定
    加重，就行為人「酒醉駕車」之單一行為顯有重複評價之嫌
    。又刑法第185條之3之法定刑係2年以下有期徒刑，得併科2
    0萬元以下罰金，然刑法第284條前段之過失傷害罪係1年以
    下有期徒刑、拘役或10萬元以下罰金之罪，倘依照道路交通
    管理處罰條例第86條之規定加重，最重本刑僅係有期徒刑1
    年6月，故刑法第185條之3之規定顯然較重。則刑法第185條
    之3既已經就酒後駕車部分特別規定為獨立之犯罪行為，且
    歷經數次修法加重刑責，顯見立法者認此類型犯罪危害非輕
    ，自應逕論以較重之刑法第185條之3，與刑法第284條前段
    予以併合處罰，就刑法第284條前段之過失傷害部分，不再
    依道路交通管理處罰條例之規定予以加重。
(三)核被告就犯罪事實一(一)所為，係犯性騷擾防治法第25條第
    1項之性騷擾罪；就犯罪事實一(二)所為，係犯刑法第185條
    之3第1項第1款之駕駛動力交通工具而吐氣所含酒精濃度達
    每公升0.25毫克以上罪、刑法第284條前段之過失傷害罪、
    修正後刑法第185條之4第1項前段之駕駛動力交通工具發生
    交通事故，致人傷害而逃逸罪；就犯罪事實一(三)、(四)、
    (五)所為，均係犯刑法第185條之3第1項第1款之駕駛動力交
    通工具而吐氣所含酒精濃度達每公升0.25毫克以上罪；就犯
    罪事實一(六)所為，則係犯刑法第335條第1項之侵占罪。
(四)被告所犯上開各罪（1次性騷擾罪、1次過失傷害罪、4次酒
    後駕車之公共危險罪、1次肇事逃逸罪、1次侵占罪），行為
    互殊，罪責不同，應予分論併罰。
(五)被告前因不能安全駕駛致交通危險罪，分經臺灣士林地方法
    院以104年度士交簡字第386號判處有期徒刑4月確定、本院
    以104年度審交簡字第502號判處有期徒刑5月確定、104年度
    審交易字第1865號判處有期徒刑9月確定、104年度交簡上字
    第282號判處有期徒刑6月確定、105年度中交簡字第1677號
    判處有期徒刑6月確定，嗣經本院以105年度聲字第5109號裁
    定定應執行有期徒刑2年1月確定，於107年8月5日執行完畢
    等情，有臺灣高等法院被告前案紀錄表1份在卷足憑，其於
    受徒刑之執行完畢後，5年以內故意再犯本件有期徒刑以上
    之性騷擾罪、酒後駕車之公共危險罪、肇事逃逸罪、侵占罪
    ，均為累犯。而被告於前案有期徒刑執行完畢5年內，仍故
    意違犯本案性騷擾、酒後駕車之公共危險、肇事逃逸、侵占
    等罪，足見其對刑罰反應力薄弱，前所受科刑處分，尚不足
    使被告警惕，本院認依關於累犯之規定加重其刑，並無過苛
    之情，爰就此部分皆依刑法第47條第1項之規定加重其刑。
(六)爰以行為人之責任為基礎，審酌被告前有重傷害、妨害自由
    、詐欺、恐嚇、偽造文書、毀損、竊盜、不能安全駕駛之公
    共危險、侵占等罪經科刑之紀錄（不含前開累犯加重部分）
    ，同有前開臺灣高等法院被告前案紀錄表1份可參，素行不
    佳，其對消防員施以救護之行為不思感謝，反乘機拍打告訴
    人A女臀部；又無視政府大力宣導關於酒後駕車之相關禁令
    ，仍於上開犯罪事實一(二)至(五)所示時、地飲用酒類後，
    吐氣所含酒精濃度皆已達每公升0.25毫克以上之情況下，貿
    然騎乘普通重型機車上路，對一般往來公眾及駕駛人之生命
    、身體、財產及用路安全造成危險；另因行車疏失，撞擊告
    訴人丙○○成傷，並於發生交通事故後，未協助告訴人丙○○就
    醫或報警，亦未留下聯絡方式即逕自離去；再於向告訴人甲○○承租機車，於租約期滿後，未即時歸還，竟貪圖私利而將
    機車侵占入己，欠缺尊重他人身體自主權、財產權及法治之
    觀念。復考量被告各次犯行所造成之危害、酒後駕車之醉態
    程度、對於部分犯行坦承、部分犯行則為否認，且未賠償告
    訴人A女、丙○○、甲○○損失之犯後態度，暨其自陳之教育程
    度、職業經歷及家庭生活狀況（見本院卷第200頁）等一切
    情狀，分別量處如附表所示之刑，並分就所宣告不得易科罰
    金之有期徒刑及得易科罰金之有期徒刑，定應執行之刑如主
    文所示，以資懲儆。
四、被告就犯罪事實一(六)部分所侵占之機車及鑰匙，固為其犯
    罪所得，然該車業已由告訴人甲○○取回，有卷附贓物認領保
    管單可參（見偵23487號卷第117頁），依刑法第38條之1第5
    項之規定，自無庸宣告沒收，附此敘明。　　
據上論斷，應依刑事訴訟法第299條第1項前段，性騷擾防治法第
25條第1項，刑法第2條第1項但書、第11條前段、第185條之3第1
項第1款、第185條之4第1項前段、第284條前段、第47條第1項、
第41條第1項前段、第51條第5款，刑法施行法第1條之1第1項，
判決如主文。
本案經檢察官廖聖民提起公訴，檢察官乙○○到庭執行職務。
中　　華　　民　　國　　110 　年　　12　　月　　16　　日
                  刑事第十四庭  審判長法  官  黃司熒
                                      法  官  許慧珍
                                      法  官  江健鋒
以上正本證明與原本無異。
如不服本判決，應於收受本判決後20日內向本院提出上訴書狀，
其未敘述上訴理由者，並得於提起上訴後20日內向本院補提理由
書狀（均須按他造當事人之人數附繕本）「切勿逕送上級法院」
。
告訴人或被害人如不服判決，應備理由具狀向檢察官請求上訴，
上訴期間之計算，以檢察官收受判決正本之日起算。
                                      書記官　呂偵光
中　　華　　民　　國　　110 　年　　12　　月　　16　　日

附錄本案論罪科刑法條全文：
性騷擾防治法第25條：
意圖性騷擾，乘人不及抗拒而為親吻、擁抱或觸摸其臀部、胸部
或其他身體隱私處之行為者，處2年以下有期徒刑、拘役或科或
併科新臺幣10萬元以下罰金。
前項之罪，須告訴乃論。

中華民國刑法第185條之3：
駕駛動力交通工具而有下列情形之一者，處2年以下有期徒刑，
得併科20萬元以下罰金：
一、吐氣所含酒精濃度達每公升零點25毫克或血液中酒精濃度達
    百分之零點零5以上。
二、有前款以外之其他情事足認服用酒類或其他相類之物，致不
    能安全駕駛。
三、服用毒品、麻醉藥品或其他相類之物，致不能安全駕駛。
因而致人於死者，處3年以上10年以下有期徒刑；致重傷者，處1
年以上7年以下有期徒刑。
曾犯本條或陸海空軍刑法第54條之罪，經有罪判決確定或經緩起
訴處分確定，於5年內再犯第1項之罪因而致人於死者，處無期徒
刑或5年以上有期徒刑；致重傷者，處3年以上10年以下有期徒刑
。 

中華民國刑法第185條之4：
駕駛動力交通工具發生交通事故，致人傷害而逃逸者，處6月以
上5年以下有期徒刑；致人於死或重傷而逃逸者，處1年以上7年
以下有期徒刑。
犯前項之罪，駕駛人於發生交通事故致人死傷係無過失者，減輕
或免除其刑。

中華民國刑法第284條：
因過失傷害人者，處1年以下有期徒刑、拘役或10萬元以下罰金
；致重傷者，處3年以下有期徒刑、拘役或30萬元以下罰金。

中華民國刑法第335條：
意圖為自己或第三人不法之所有，而侵占自己持有他人之物者，
處5年以下有期徒刑、拘役或科或併科3萬元以下罰金。
前項之未遂犯罰之。
 

附表：
編號 犯罪事實 宣告刑  1 犯罪事實一(一) 丁○○意圖性騷擾，乘人不及抗拒而為觸摸其臀部之行為，累犯，處有期徒刑參月，如易科罰金，以新臺幣壹仟元折算壹日。  2 犯罪事實一(二) 丁○○駕駛動力交通工具而吐氣所含酒精濃度達每公升零點二五毫克以上，累犯，處有期徒刑壹年貳月；又因過失傷害人，處有期徒刑參月，如易科罰金，以新臺幣壹仟元折算壹日；又駕駛動力交通工具發生交通事故，致人傷害而逃逸，累犯，處有期徒刑捌月。  3 犯罪事實一(三) 丁○○駕駛動力交通工具而吐氣所含酒精濃度達每公升零點二五毫克以上，累犯，處有期徒刑壹年壹月。  4 犯罪事實一(四) 丁○○駕駛動力交通工具而吐氣所含酒精濃度達每公升零點二五毫克以上，累犯，處有期徒刑壹年。  5 犯罪事實一(五) 丁○○駕駛動力交通工具而吐氣所含酒精濃度達每公升零點二五毫克以上，累犯，處有期徒刑壹年。  6 犯罪事實一(六) 丁○○意圖為自己不法之所有，而侵占自己持有他人之物，累犯，處有期徒刑肆月，如易科罰金，以新臺幣壹仟元折算壹日。